【裁判字號】    99,訴,890
【裁判日期】    990813
【裁判案由】    違反槍砲彈藥刀械管制條例
【裁判全文】
臺灣高雄地方法院刑事判決
公  訴  人  臺灣高雄地方法院檢察署檢察官
被      告  乙○○
指定辯護人  本院公設辯護人黃文德
上列被告因違反槍砲彈藥刀械管制條例案件，經檢察官提起公訴
（99年度偵字第14146 號）及追加起訴（99年度偵字第16688 號
）暨追加起訴之移送併辦（99年度偵字第22484 號），本院判決
如下：
    主  文
乙○○犯非法寄藏手槍罪，累犯，處有期徒刑柒年貳月，併科罰
金新臺幣拾萬元，罰金如易服勞役，以新臺幣壹仟元折算壹日
，扣案捷克ＣＺ廠７５型制式手槍壹支（槍枝管制編號：000
0000000號，含彈匣伍個）、菲律賓ＡＲＭＳＣＯＲ廠２
０２型制式手槍壹支（槍枝管制編號：0000000000號
，含轉輪彈匣壹個）、巴西ＴＡＵＲＵＳ廠ＰＴ１１１型制式手
槍壹支（槍枝管制編號為0000000000號，含彈匣壹個
）及制式子彈伍拾貳顆（包括口徑９ｍｍ制式子彈伍拾顆、口徑
０. ３８吋制式子彈貳顆），均沒收之。
追加起訴部分公訴不受理。
    事  實
一、乙○○前因製造具殺傷力改造手槍等罪，經本院以90年度重
    訴字第21號、93年度訴字第2639號判處有期徒刑5 年5 月、
    4 月、3 月、6 月確定，嗣經減刑並定應執行刑5 年9 月，
    於民國96年3 月29日縮短刑期假釋，於97年9 月12日假釋付
    保護管束期滿視為執行完畢，猶不知悔改，明知具殺傷力之
    槍枝、子彈，係槍砲彈藥刀械管制條例所定之管制物品，依
    法不得無故寄藏、持有，竟於98年9 月間某日，在高雄縣鳥
    松鄉焚化爐附近某處，受沈建義（已於98年10月4 日死亡，
    業經臺灣高雄地方法院檢察署檢察官為不起訴處分確定）寄
    託代為保管具殺傷力之制式槍枝共3 支（其型號及管制編號
    分別為：捷克CZ廠75型制式半自動手槍，槍枝管制編號：
    0000000000 號 ，含彈匣5 個，下稱A 槍；菲律賓ARMSCO
    R 廠202 型轉輪手槍，槍枝管制編號：0000000000號，含轉
    輪彈匣1 個，下稱B 槍；巴西TAURUS廠PT111 型，槍枝管
    制編號：0000000000號，含彈匣1 個，下稱C 槍），以及制
    式子彈共81顆，乙○○隨將上開制式手槍、子彈藏放於其位
    在高雄市三民區○○○路425 巷26弄19號住處內某處，無故
    持有而寄藏之。嗣警方於99年2 月27日上午9 時40分許，持
    本院搜索票前往乙○○上開住處執行搜索，在上開住處浴室
    內扣得前揭A 槍、B 槍及制式子彈73顆，惟乙○○趁隙攜帶
    C 槍及制式子彈8 顆逃逸，迄99年4 月21日下午5 時30分許
    ，在高雄縣旗山鎮○○街14巷49號內，為警循線拘捕到案，
    並在上址花圃地下扣得C 槍及制式子彈8 顆。
二、案經高雄市政府警察局鼓山分局報請臺灣高雄地方法院檢察
    署檢察官偵查起訴。
    理  由
壹、證據能力部分：
一、按鑑定之經過及其結果，應命鑑定人以言詞或書面報告，刑
    事訴訟法第206 條第1 項定有明文。次按法院或檢察官得囑
    託醫院、學校或其他相當之機關、團體為鑑定，或審查他人
    之鑑定，並準用第203 條至第206 條之1 規定，刑事訴訟法
    第208 條第1 項亦有明文。又檢察官對於偵查中之案件，認
    須實施鑑定者，固應就具體個案，選任鑑定人或囑託鑑定機
    關（團體）為之；但對於司法警察機關調查中之案件，或有
    量大或急迫之情形，為因應實務之現實需求，認為當然有鑑
    定之必要者，基於檢察一體原則，得由該管檢察長對於轄區
    內之案件，以事前概括選任鑑定人或囑託鑑定機關（團體）
    之方式，俾便轄區內之司法警察官、司法警察對於調查中之
    此類案件，得即時送請事前已選任之鑑定人或囑託之鑑定機
    關（團體）實施鑑定，該鑑定人或鑑定機關（團體）亦應視
    同受承辦檢察官所選任或囑託而執行鑑定業務，其出具之書
    面鑑定報告應屬刑事訴訟法第206 條所定之傳聞例外，當具
    有證據能力（法務部92年9 月1 日法檢字第0920035083號函
    可供參照）。查卷附內政部警政署刑事警察局（下稱刑事警
    察局）99年4 月22日、99年6 月18日鑑定書（參偵二卷第43
    ～45頁，追加偵卷第34～35頁），係由查獲之警察單位依先
    前轄區檢察署檢察長事前概括選任鑑定機關即刑事警察局為
    鑑定，依前揭說明，上開鑑定書均具有證據能力。
二、次按被告以外之人於偵查中向檢察官所為陳述，除顯有不可
    信之情況者外，得為證據，刑事訴訟法第159 條之1 第2 項
    定有明文。本件證人甲○○○於檢察官偵查中具結後所為之
    證述，並無何顯不可信之情況，依上說明，其於偵查中之證
    言自均具有證據能力。
三、再按被告以外之人（包括證人、鑑定人、告訴人、被害人及
    共同被告等）於審判外之陳述雖不符刑事訴訟法第159 條之
    1 至之4 等4 條之規定，而經當事人於審判程序同意作為證
    據，法院審酌該言詞陳述或書面陳述作成時之情況，認為適
    當者，得為證據。刑事訴訟法第159 條之5 第1 項定有明文
    。查證人甲○○○於警詢時之證述及本判決後述所引用文書
    形式之供述證據，其性質雖屬傳聞證據，且當事人均已知上
    述證據乃傳聞證據，於本院審理時均同意作為證據（參本院
    一卷第35、64頁），本院審酌上開證人於警詢陳述當時之原
    因、過程、內容、功能等外在環境加以觀察，足認上開證人
    警詢陳述係出於真意之信用性獲得確切保障，而有可信之特
    別情況，另文書形式之供述證據部分，無證據證明此等證據
    有何遭變造或偽造情事，認為以之作為本件論証之證據，均
    與待證事實具有關聯性，作為本案之證據亦屬適當，揆諸前
    開規定，上開證據均具有證據能力。
四、卷內所附照片，係傳達照相當時現場情況，而透過照片傳達
    情形與現場實況在內容上之一致性，透過機械之正確性加以
    保障，即照片並不存在人對現實情形之知覺、記憶所經常發
    生的表現錯誤，是認照片之性質係非供述證據，並無傳聞法
    則之適用，且亦別無證據證明上開照片有經偽造、變造或不
    法之情形，自有證據能力。
貳、實體部分：
一、被告乙○○被訴有罪部分：
  (一)上開犯罪事實，業據被告乙○○於本院審理時坦承不諱，核
    與證人甲○○○於警詢、偵查中之證述相符，並有本院99年
    聲搜字第395 號搜索票、高雄市政府警察局鼓山分局搜索扣
    押筆錄、扣押物品目錄表、查訪紀錄表、搜索現場、扣押物
    品照片18張、臺灣高雄地方法院檢察署檢察官拘票、內政部
    警政署刑事警察局搜索扣押筆錄、扣押物品目錄表、沈建義
    個人基本資料查詢結果、監視器畫面擷取照片12張附卷可稽
    （參警一卷第4 ～20頁，警二卷第5 ～14、21～25頁）。而
    扣案之上開制式手槍3 支、制式子彈81顆、經送刑事警察局
    鑑驗結果：A 槍部分（槍枝管制編號：0000000000號），認
    係口徑9mm 制式半自動手槍，為捷克CZ廠75型，槍號遭磨滅
    ，經以電解腐蝕法重現結果，因磨滅過深無法重現；槍管內
    具6 條右旋來復線，擊發功能正常，可供擊發同口徑制式子
    彈使用，認具殺傷力，至4 個彈匣部分，均係制式金屬彈匣
    ，可供A 槍使用，另1 則係金屬彈匣；B 槍部分（槍枝管制
    編號：0000000000號，含轉輪彈匣1 個），認係口徑0.38吋
    制式轉輪手槍，為菲律賓ARMSCOR 廠202 型，未發現有槍號
    ，槍管內具6 條來復線，可供擊發同口徑制式子彈使用，認
    具殺傷力；C 槍部分（槍枝管制編號：0000000000號，含彈
    匣1 個），認係口徑9mm 制式半自動手槍，為巴西TAURUS廠
    PT111 型，槍號遭磨滅，經以電解腐蝕法重現結果，因槍號
    磨滅過深，無法重現，槍管內具陸條右旋來復線，擊發功能
    正常，可供擊發同口徑制式子彈使用，認具殺傷力；99年2
    月27日扣得之制式子彈73顆，其中69顆，均係口徑9mm 制式
    子彈，採樣23顆試射，可擊發，均具殺傷力；另4 顆則係口
    徑0.38吋制式子彈，採樣2 顆試射，可擊發，均具殺傷力；
    99年4 月21日扣得之子彈8 顆，均係口徑9mm 制式子彈，採
    樣4 顆試射，可擊發，認均具殺傷力等情，有刑事警察局99
    年4 月22日刑鑑字第0990029500號鑑定書、99年6 月18日刑
    鑑字第0990065998號鑑定書在卷可按（參偵二卷第43～45頁
    ，追加偵卷第34～35頁），足認被告前開自白核與事實相符
    ，是本件事證明確，被告持有前揭制式手槍3 支、具殺傷力
    子彈共81顆之事實，均堪認定。
  (二)論罪科刑：
    1.按無故寄藏、持有管制槍枝、子彈，為繼續犯，一經持有
      ，犯罪即告成立，其嗣後之繼續持有，乃犯罪行為之繼續
      ，而非犯罪狀態之繼續。本件被告乙○○於98年9 月起，
      受已歿之沈建義委託寄藏扣案之A 、B 、C 等3 把制式槍
      枝及制式子彈共81顆，迄於99年2 月27日查獲A 、B 槍及
      制式子彈73顆，嗣於99年4 月21日查獲C 槍及制式子彈8
      顆，是被告寄藏、持有手槍之始乃至最終為警查獲為止，
      其犯罪行為均在繼續中，應僅屬一寄藏、持有制式槍枝、
      子彈行為無訛，故核被告所為，係犯槍砲彈藥刀械管制條
      例第7 條第4 項之非法寄藏手槍罪及同條例第12條第4 項
      之非法寄藏子彈罪。被告寄藏具殺傷力制式手槍、子彈本
      身所為之持有，乃寄藏之當然結果，均不另論罪。另被告
      自98年9 月間起至99年4 月21日為警查獲時止寄藏、持有
      上開制式手槍、子彈之行為，均為繼續犯，應各論以一罪
      。被告以一行為同時寄藏制式手槍、子彈，係以一行為觸
      犯數罪名，為想像競合犯，應依刑法第55條之規定，從一
      重論以非法寄藏手槍罪處斷。至被告寄藏C 槍及制式子彈
      8 顆迄99年4 月21日終遭查獲部分，雖未據起訴，惟此部
      分既與起訴部分有實質上一罪之關係，本院自得併予審理
      ，附此敘明。又被告前因製造具殺傷力改造手槍等罪，經
      本院以90年度重訴字第21號、93年度訴字第2639號判處有
      期徒刑5 年5 月、4 月、3 月、6 月確定，嗣經減刑並定
      應執行刑5 年9 月，於96年3 月29日縮短刑期假釋，於97
      年9 月12日假釋付保護管束期滿視為執行完畢等情，有臺
      灣高等法院被告前案紀錄表1 份附卷可稽，其於前開有期
      徒刑執行完畢後5 年內，再故意犯本件有期徒刑以上之罪
      ，為累犯，應依刑法第47條第1 項之規定加重其刑。
    2.又本件係員警接獲檢舉，知悉被告可能持有槍枝，乃前往
      被告上開住所蒐證，研判槍枝應藏放於被告住處，因於99
      年2 月26日報請臺灣高雄地方法院檢察署檢察官許可後，
      向本院聲請核發搜索票，進而於翌日（99年2 月27日）下
      午5 時30分許持搜索票搜索被告前揭住處，因而扣得A 、
      B 槍及子彈73顆，惟被告趁隙攜帶C 槍及制式子彈8 顆逃
      逸，嗣經員警不斷追查、蒐證，發現被告仍持有槍、彈，
      乃於99年4 月21日持臺灣高雄地方法院檢察署檢察官拘票
      拘提被告到案並扣得上述C 槍、子彈8 顆等情，有臺灣高
      雄地方法院檢察署檢察官拘票、本院搜索票及本院依職權
      調取99年聲搜字第395 號卷宗核閱屬實，足認警方人員於
      此之前，當已有確切之根據，而得合理懷疑被告有前開犯
      行之犯罪嫌疑，是被告於本案中，顯無自首之情形，附此
      敘明。
    3.爰審酌被告無視於政府嚴格管制槍彈之政策，明知制式手
      槍之火力強大，殺傷力驚人，尋常之人持之即可輕易傷害
      他人生命、身體，竟無故受託寄藏，且其寄藏、持有之制
      式手槍共有3 支，具殺傷力之子彈則多達81顆，數量非少
      ，又於員警第一次查緝時，尚隨身攜帶其中1 支管制手槍
      及子彈逃逸，犯罪情節難認輕微，量刑自不宜從輕；惟念
      及其犯後已坦承犯行，態度尚可，且未發現其於持有該等
      槍、彈期間，有用以從事其他不法行為之情等一切情狀，
      量處如主文所示之刑，並考量被告僅國中畢業，家庭經濟
      狀況勉持等情，就其罰金部分諭知如主文所示之易服勞役
      折算標準；至公訴檢察官雖當庭請求量處有期徒刑8 年，
      惟本院審酌上述情況，認被告量處如主文所示刑，較為適
      當，併此指明。
    4.末扣案之A 、B 、C 等3 支制式手槍（型號、管制編號及
      彈匣數量均詳如事實欄一所載）及制式子彈共52顆（其中
      包括口徑9mm 制式子彈50顆、口徑0.38吋制式子彈2 顆）
      ，均屬違禁物一節，已如前述，爰依刑法第38條第1 項第
      1 款之規定均宣告沒收之。另扣案之制式子彈29顆（包括
      口徑9mm 制式子彈27顆、口徑0.38吋制式子彈2 顆），於
      內政部警政署刑事警察局鑑驗時均因試射而滅失，已失其
      違禁物之性質，自毋庸為沒收之諭知。
二、被告乙○○追加起訴公訴不受理部分：
  (一)追加起訴意旨略以：被告乙○○明知案外人沈建義（已歿）
    於98年9 月間委託保管之制式槍枝捷克CZ廠75型（槍枝管
    制編號：0000000000號）；菲律賓ARMSCOR 廠202 型（槍
    枝管制編號：0000000000號）。（含彈匣5 個）、子彈73顆
    （此部分業經提起公訴）；巴西TAURUS廠PT111 型（槍枝
    管制編號：0000000000號）、子彈8 顆，均具有殺傷力，未
    經許可不得持有，仍無故持有而寄藏之。警方於99年2 月27
    日上午9 時40分許，在高雄市三民區○○○路425 巷26弄19
    號被告住處執行搜索，並扣得上開捷克CZ廠75型、菲律賓AR
    MSCOR 廠202 型制式槍枝（含彈匣5 個）及子彈73顆。惟被
    告則趁隙逃逸，迄99年4 月21日下午5 時30分許，在高雄縣
    旗山鎮○○街14巷49號內，為警循線拘捕到案，被告並自動
    提出藏匿在該址前花圃地下之巴西TAURUS廠PT111 型制式手
    槍1 把、子彈8 顆交警方扣案，因認被告此部分亦涉犯槍砲
    彈藥刀械管制條例第7 條第4 項之未經許可寄藏手槍罪嫌、
    同條例第12條第4 項之未經許可，寄藏子彈罪嫌云云。
  (二)按追加起訴係就與已經提起公訴之案件無單一性不可分關係
    之相牽連犯罪（指刑事訴訟法第7 條所列案件），在原自訴
    案件第一審辯論終結前，加提獨立之新訴，俾便及時與原公
    訴案件合併審判，以收訴訟經濟之效，此觀刑事訴訟法第26
    5 條自明；如追加起訴之犯罪，經法院審理結果，認定與原
    起訴案件之犯罪有實質上或裁判上一罪之單一性不可分關係
    ，依同法267 條，既為原起訴效力所及，對該追加之訴，自
    應認係就已經提起公訴之案件，在同一法院重行起訴，依同
    法第303 條第2 款，應於判決主文另為不受理之諭知，始足
    使該追加之新訴所發生之訴訟關係歸於消滅，而符訴訟（彈
    劾）主義之法理（最高法院87年台字第540 號判例意旨參照
    ）。查被告所犯上開追加起訴槍砲彈藥刀械管制條例第7 條
    第4 項、第12條第4 項之寄藏制式槍枝、子彈等犯行，與業
    經提起公訴之寄藏制式槍枝、子彈犯行，具有實質上之一罪
    關係，已如前述，從而，檢察官以追加起訴方式請求審理，
    即屬對同一案件重行起訴，依前揭判例意旨，自應依刑事訴
    訟法第303 條第2 款之規定，諭知不受理判決，以資適法。
三、退併辦部分：
    查臺灣高雄地方法院檢察署檢察官固於99年7 月15日以99年
    偵字第22484 號併辦意旨書移送本院併辦，然細譯該併辦意
    旨書上已載明：「上被告（即乙○○）犯違反槍砲彈藥刀械
    管制條例案件，已經偵查終結，認與本署已提起之追加起訴
    （99年度偵字第14146 號）之犯罪事實相同，為事實上同一
    案件，請予併辦審理」等語，顯見該併辦部分係以追加起訴
    部分予以請求本院併辦，今本院既就追加起訴部分為被告公
    訴不受理之諭知，則併辦部分與追加起訴部分即無裁判上一
    罪之關係，本院自無從加以審理，是併案部分應退由檢察官
    另行依法處理。
據上論斷，應依刑事訴訟法第299 條第1 項前段、第303 條第2
款，槍砲彈藥刀械管制條例第7 條第4 項、第12條第4 項，刑法
第11條前段、第55條、第47條第1 項、第42條第3 項、第38條第
1 項第1 款，判決如主文。
本案經檢察官余彬誠到庭執行職務。
中    華    民    國    99    年    8     月    13    日
                  刑事第十五庭  審判長法  官    莊珮君
                                      法  官    吳佳樺
                                      法  官    王俊彥
如不服本判決應於收受判決後10日內向本院提出上訴書狀，並應
敘述具體理由。其未敘述上訴理由者，應於上訴期間屆滿後20日
內向本院補提理由書(均須按他造當事人之人數附繕本)「切勿逕
送上級法院」。
以上正本證明與原本無異。
中    華    民    國    99    年    8     月    13    日
                                      書記官    黃園芳
附錄本案論罪法條：
槍砲彈藥刀械管制條例第7 條
未經許可，製造、販賣或運輸火砲、肩射武器、機關槍、衝鋒槍
、卡柄槍、自動步槍、普通步槍、馬槍、手槍或各類砲彈、炸彈
、爆裂物者，處死刑、無期徒刑或7 年以上有期徒刑；處徒刑者
，併科新臺幣3 千萬元以下罰金。
未經許可，轉讓、出租或出借前項所列槍砲、彈藥者，處無期徒
刑或5 年以上有期徒刑，併科新臺幣1 千萬元以下罰金。
意圖供自己或他人犯罪之用，而犯前二項之罪者，處死刑或無期
徒刑；處徒刑者，併科新臺幣5 千萬元以下罰金。
未經許可，持有、寄藏或意圖販賣而陳列第1 項所列槍砲、彈藥
者，處5 年以上有期徒刑，併科新臺幣1 千萬元以下罰金。
意圖供自己或他人犯罪之用，以強盜、搶奪、竊盜或其他非法方
法，持有依法執行公務之人所持有之第1 項所列槍砲、彈藥者，
得加重其刑至二分之一。
第1 項至第3 項之未遂犯罰之。
槍砲彈藥刀械管制條例第12條
未經許可，製造、販賣或運輸子彈者，處1 年以上7 年以下有期
徒刑，併科新台幣500 萬元以下罰金。
未經許可，轉讓、出租或出借子彈者，處6 月以上5 年以下有期
徒刑，併科新台幣300 萬元以下罰金。
意圖供自己或他人犯罪之用，而犯前二項之罪者，處3 年以上10
年以下有期徒刑，併科新台幣700 萬元以下罰金。
未經許可，持有、寄藏或意圖販賣而陳列子彈者，處5 年以下有
期徒刑，併科新台幣300 萬元以下罰金。
第1 項至第3 項之未遂犯罰之。

司法院資訊處製作；財團法人民間司法改革基金會備份。
